【裁判字號】    95,軍上,4
【裁判日期】    950126
【裁判案由】    搶奪
【裁判全文】
臺灣高等法院刑事判決                   95年度軍上字第4號
上  訴  人
即  被  告  甲○○
                    （現
                      看守所）
上列上訴人即被告因搶奪案件，不服國防部高等軍事法院94年度
法仁判字第158 號，中華民國94年11月29日判決，提起上訴，本
院判決如下：
    主  文
上訴駁回。
    事  實
一、本件原判決撤銷國防部北部地方軍事法院初審判決，認被告
    所犯共同搶奪罪為非不得進行簡式審判程序之案件，經被告
    於準備程序時就被訴事實為有罪之陳述，且經告知被告簡式
    審判程序之旨，聽取被告及軍事檢察官之意見後合議，裁定
    改依簡式審判程序判處被告共同搶奪（累犯）罪刑在案。
二、上訴意旨略以：(一)原審未依軍事審判法第151條第1項指定軍
    事審判官一人為受命審判官使行準備程序訊問被告及蒐集或
    調查證據，於法不合；(二)原審對證人未行交互詰問即辯論終
    結，亦不符合被告利益；(三)簡易判決處刑應由檢察官以書面
    聲請法院為之，本案僅於庭內告知被告得行簡易判決即逕行
    變更為簡易判決之簡易庭，有違軍事審判法第197條第1項軍
    事法院之組織不合法；(四)被告以原審量刑過重上訴，原判決
    認被告犯後坦承犯行，態度良好等情狀，又稱查無其他法
    定減輕事由，置刑法第57條第10款及第59條酌量減輕其刑於
    不顧，亦有違軍事審判法第197 條第14款判決所載理由矛盾
    及第15款對於被告有利陳述不予採納，而未經記載理由者，
    原判決有以上違背法令四點，請求發回更審云云。然查：(一)
    軍事審判法第151條第1項固規定：行合議審判之案件，為準
    備審判起見，得就庭員中指定軍事審判官一員為受命審判官
    ，於審判期日前訊問被告及蒐集或調查證據。條文中係用「
    得」非「應」，故軍事法院有裁量權，其對於被告坦承犯行
    ，只單純爭執量刑輕重之案件，即無再指定庭員一人使行準
    備程序之必要。本件於合議庭行準備程序，釐清被告就被訴
    事實為有罪之陳述及徵詢被告同意改行簡式審判程序，較之
    由合議庭指定軍事審判官一員為受命審判官，使行準備程序
    ，尤為詳實慎重，無何違背法令可言。(二)簡式審判程序之證
    據調查，不受刑事訴訟法第164條至第170條規定之限制，該
    法第273條之2定有明文。本案原審準備程序時審判長已詳加
    告知，並將上開規定以書面送交被告親閱（收執），被告均
    表示無意見，亦無證據需要調查，同意改行簡式審判程序，
    有準備程序筆錄（見原審卷第21、43、44頁）可稽，是被告
    謂證人未行交互詰問，已無可採。(三)簡式審判程序與簡易判
    決規定不同（參見刑事訴訟法第273條之1及第449、451條各
    規定），上訴人誤會將二者混淆，認原審法院之組織不合法
    ，要非可取。(四)量刑乃事實審法院之職權，固應參酌刑法第
    57條各款情形為之，原判決已審酌該條第5、9、10款為本案
    科刑輕重之標準，至同法第59條酌量減輕其刑之規定，必依
    犯罪之情狀顯可憫恕，認科以最低度刑仍嫌過重者，始得為
    之，本案被告與已判刑確定之陳重印於服兵役期間趁隙不假
    外出，因缺錢花用，乃由被告提議行搶，推由陳重印駕駛所
    有重型機車後載被告，趁人不備，由被告自被害人背後飛車
    行搶其皮包後逃逸，在客觀上亦無情堪憫恕之情，原審未適
    用刑法第59條規定酌量減輕其刑，並無不合，上訴意旨指摘
    原判決所載理由矛盾及對於被告有陳述不採納未載理由，亦
    非正當。
    綜上所述，本件上訴為無理由，應予駁回。
據上論斷，應依軍事審判法第179條，刑事訴訟法第396條第1 項
，判決如主文。
中    華    民    國    95    年    1     月    26    日
                  刑事第一庭審判長法  官  蔡 長 溪
                                  法  官  林 俊 益
                                  法  官  陳 春 秋
以上正本證明與原本無異。
不得再上訴。
                                  書記官  李 家 敏
中    華    民    國    95    年    1     月    26    日


司法院資訊處製作；財團法人民間司法改革基金會備份。
